臺灣臺中地方法院交通事件裁定　　　　　　　　　　九十三年度交聲字第八二三號
　　原處分機關　交通部公路總局臺中區監理所
　　受 處分 人　甲○○
右列受處分人因違反道路交通管理處罰條例案件，對於交通部公路總局臺中區監理所
民國九十三年十一月五日所為之裁決（中監違字第裁六○─ＺＤ0000000號裁
決書），聲明異議，本院裁定如左：
    主  文
異議駁回。
    理  由
一、本件受處分人甲○○以：未收到郵局招領或送達通知（違規通知單），裁決日過
    期，故延期繳納，應以三千元為該繳納之罰鍰，爰聲明異議云云。
二、按汽車行駛於高速公路或設站管制之道路，而不遵管制之規定者，處汽車駕駛人
    新臺幣三千元以上六千元以下罰鍰；汽車行駛高速公路應依速限標誌指示；汽車
    駕駛人違反第三十三條規定者，並記違規點數一點；汽車有各項異動，不依規定
    申報登記者，處汽車所有人新臺幣九百元以上一千八百元以下罰鍰，汽車所有人
    名稱、地址如有變更，均應向公路監理機關辦理登記。道路交通管理處罰條例第
    十六條、第三十三條第一項、第六十三條第一項第一款、道路交通安全規則第二
    十三條、高速公路交通管制規則第五條第一項與違反道路交通管理事件統一裁罰
    標準表分別定有明文。
三、經查：受處分人甲○○，其所有之車號二Ｊ─五九二六號自用小客車，於民國九
    十年十月十四日七時二十二分許，在國道一號公路南向二三八公里處，行車限速
    一百公里，經測速時速一一五公里，超速十五公里之違規事實，經內政部警政署
    國道公路警察局第四警察隊員警，以科學儀器取得證據資料依法逕行舉發等情，
    非但為受處分人於異議狀所不爭執，並有原舉發機關舉發之違反道路交通管理事
    件通知單、裁決書各一份在卷可稽。雖受處分人以上開情詞置辯，惟經本院審酌
    卷內相關文件資料得知：受處分人於九十三年十一月十二日前，均係設籍於臺中
    市○區○○里○○街一七０號七樓，至九十三年十一月十二日始將地址變更為臺
    中市○區○○里○○路二一四巷二十二號。原舉發機關於九十年十月二十六日填
    載而寄送之違規通知單上，車主地址及寄送地仍為變更前之地址，即臺中市○區
    ○○里○○街一七０號七樓。原舉發機關依法定地址即臺中市○區○○里○○街
    一七０號七樓，以掛號寄送該件違規通知單，經郵政機關退回，而依法於九十一
    年三月二十日辦理寄存送達，此亦有原舉發機關違規通知單、九十三年十月二十
    二日公警四交訴字第０９３０００１８１１號函與法務部戶役政連結作業系統提
    供受處分人之戶籍資料等在卷可佐。是本件違規通知單，其送達程序於法核無不
    合，已生送達之效力，受處分人之違規超速事實，亦堪以認定。從而，原處分機
    關據以援引上開規定，裁處罰鍰新臺幣六千元整，並無不當，本件異議為無理由
    ，應予駁回。
四、據上論斷，應依道路交通管理處罰條例第八十七條、道路交通案件處理辦法第十
    九條，裁定如主文。
中      華      民      國      九十三    年    十二    月    二十七    日
                                臺灣臺中地方法院交通法庭
                                    法  官  張  清  洲
右正本證明與原本無異。
如不服本裁定，應於送達後五日內，向本院提出抗告狀。
                                    書記官
中      華      民      國      九十三    年    十二    月    二十七    日
